【裁判字號】    98,交上易,44
【裁判日期】    980506
【裁判案由】    過失傷害
【裁判全文】
臺灣高等法院刑事判決                98年度交上易字第44號
上  訴  人  臺灣板橋地方法院檢察署檢察官
上  訴  人
即  被  告  甲○○
選任辯護人  李學權律師
上列上訴人因被告過失傷害案件，不服台灣板橋地方法院97年度
交易字第221號，中華民國97年12月31日第一審判決（起訴案號
：台灣板橋地方法院檢察署97年度偵字第4804號），提起上訴，
本院判決如下：
    主  文
上訴駁回。
甲○○緩刑貳年。
    事實及理由
一、本案經本院審理結果，第一審以被告甲○○犯刑法第284條
    第1項後段之過失傷害人致重傷罪，嗣於肇事後未被有偵查
    權之公務員或機關發覺其為犯嫌前，在事故現場向到場處理
    之警員自首犯行，進而接受裁判，符合自首要件，因依刑法
    第62條前段之規定減輕其刑，判處有期徒刑4月，如易科罰
    金以新台幣（下同）1千元折算1日。核其認事用法及量刑均
    無不當，應予維持，並引用第一審判決書記載之事實、證據
    及理由（如附件）。
二、公訴人循告訴人徐霞豔請求上訴意旨略以：被告犯後未與告
    訴人徐霞豔和解，犯後態度不佳，原審僅科處有期徒刑4 月
    ，顯然過輕云云。被告上訴意旨略以：其所駕駛之自小貨車
    並未撞及告訴人徐霞豔，告訴人徐霞豔失去嗅覺原因眾多，
    與被告行為無關，否認犯罪云云。惟查：被告過失傷害人致
    重傷罪行，業經原審審酌認定綦詳，且被告於本院審理時亦
    已對本件犯罪事實表明無意見（見本院98年4月22日審判程
    序筆錄），被告上訴意旨，否認犯罪，尚無足取。又原審以
    被告合於自首要件，並審酌被告無前科紀錄，於本件中未注
    意車前狀況及未讓在行人穿越道上之行人先行之過失程度不
    輕，並致告訴人受有前揭嚴重傷勢，兼衡被告犯罪後坦承主
    要犯行等一切情狀，判處有期徒刑4月，如易科罰金以新台
    幣1千元折算1日，並無不當。再者，被告與告訴人徐霞豔已
    於本院審理期間達成和解，賠償30萬元，有和解筆錄在卷為
    憑，被告並先後於98年4月3日匯款15萬元予告訴人徐霞豔及
    於本院98年4月22日審理當庭給付15萬元（見本院98年4月22
    日審判程序筆錄），且告訴人徐霞豔於本院審理時供稱：「
    已經和解，我錢已經都拿到了，對本案沒意見」等語（見本
    院98年4月22日審判程序筆錄），公訴人上訴意旨，指摘原
    判決量刑過輕，亦無足採。公訴人及被告提起本件上訴，均
    為無理由，胥予駁回。
三、查被告前此未曾因故意犯罪而受有期徒刑之宣告，有本院被
    告前案紀錄表存卷可按，偶因一時疏虞，致罹刑章，惡性非
    重，且於事後已與告訴人徐霞豔達成和解，賠償新台幣30萬
    元，有和解筆錄在卷為憑，並已全數給付完畢，已如前述，
    經此科刑教訓，日後當知所警惕而無再犯之虞，本院因認其
    所受上開刑之宣告，以暫不執行為適當，併依刑法第74條第
    1項第1款規定，宣告緩刑2年，以啟自新。
據上論斷，應依刑事訴訟法第373條、第368條，刑法第74條第1
項第1款，判決如主文。
本案經檢察官侯千姬到庭執行職務。
中    華    民    國    98    年    5     月    6    日
                  刑事第十七庭  審判長法  官  趙功恆
                                      法  官  陳憲裕
                                      法  官  高明哲
以上正本證明與原本無異。
不得上訴。
                                      書記官  梁淑時
中    華    民    國    98    年    5     月    6     日
附錄：本案論罪科刑法條全文
刑法第284條第1項
因過失傷害人者，處六月以下有期徒刑、拘役或五百元以下罰金
。致重傷者，處一年以下有期徒刑、拘役或五百元下罰金。


司法院資訊處製作；財團法人民間司法改革基金會備份。
